臺灣士林地方法院民事裁定
111年度小上字第14號
上  訴  人  乙○○  
被上訴  人  新光產物保險股份有限公司
法定代理人  甲○○  
上列當事人間請求侵權行為損害賠償事件，上訴人對於中華民國
110年9月10日本院士林簡易庭第一審小額民事判決（110年度士
小字第1475號）提起上訴，本院合議庭裁定如下：
    主  文
上訴駁回。
第二審訴訟費用新臺幣壹仟伍佰元由上訴人負擔。
    理  由
一、按關於請求給付金錢或其他代替物或有價證券之訴訟，其標
    的金額或價額在新臺幣（下同）10萬元以下者，適用小額程
    序；又對於小額訴訟之第一審裁判之上訴，非以其違背法令
    為理由不得為之，民事訴訟法第436條之8第1項、第436條之
    24第2項分別定有明文。次按上訴狀內應記載上訴理由，表
    明下列各款事項：「一、原判決所違背之法令及其具體內容
    。二、依訴訟資料可認為原判決有違背法令之具體事實。」
    ，民事訴訟法第436條之25亦有明定，是當事人對小額訴訟
    之第一審裁判上訴，其上訴狀應就第一審判決如何違背法令
    為具體之指摘，並揭示該法規之條項或其內容，若係成文法
    以外之法則，應揭示該法則之旨趣，倘為司法院解釋或最高
    法院之判解，則應揭示該判解之字號或其內容，或揭示有何
    合於民事訴訟法第469條所列當然違背法令之事實（最高法
    院71年度臺上字第314號判決意旨參照）。次按民事訴訟法
    第436 條之28前段規定，當事人於第二審程序不得提出新攻
    擊或防禦方法，該規定立法之旨在於貫徹小額程序之簡速性
    ，避免因當事人於上訴程序提出新事實及證據而延滯訴訟，
    是小額訴訟程序得據為判決基礎之訴訟資料，應以當事人於
    第一審言詞辯論終結前提出者為限，不就事實另行調查。
二、本件訴訟標的金額為10萬元以下，原審依小額訴訟程序審理
    ，上訴人對於該小額訴訟第一審判決不服，提起本件上訴。
    上訴意旨略以：被上訴人所承保之訴外人鍾憑儒駕駛之車牌
    號碼000-0000號車輛於本次事故中並無受損，對方於警察處
    理時無法提出該車有傷痕之證據，警察也說該車看起來好好
    的，然於事故後幾天，被上訴人卻通知伊說該車有損傷並經
    修復，顯然與事發當時之況狀不符，且估價單上所記載之零
    件價格過高，亦無法證明皆與本次事故有關，另伊聲請傳訊
    承辦警員為證人，即可還原事發經過云云。
三、經查：上訴意旨聲請另傳訊證人部分，乃於上訴程序提出新
    證據，本院依法不得再行調查；又其餘上訴意旨，僅係就原
    審所為之事實認定為爭執，且未具體表明原判決所違背之法
    令、法則或司法院解釋、最高法院判解之字號或具體內容為
    何，亦未揭示該小額訴訟第一審判決有何當然違背法令之事
    實；揆諸首揭規定及說明，本件上訴尚難認為合法，應予駁
    回。
四、上訴人應負擔之訴訟費用額，確定如主文第2項所示。
五、據上論結，本件上訴為不合法，爰裁定如主文。 
中　　華　　民　　國　　111 　年　　1　　 月　　 28 　日
                  民事第二庭  審判長法  官  陳章榮
                                    法  官  辜漢忠
                                    法  官  孫曉青
以上正本係照原本作成。
本件裁定不得抗告。 
中　　華　　民　　國　　111 　年　　1　　 月　　 28 　日
                                    書記官  曾琬真